【裁判字號】    98,交聲,2968
【裁判日期】    981023
【裁判案由】    違反道路交通管理處罰條例聲明異議
【裁判全文】
臺灣桃園地方法院刑事裁定            98年度交聲字第2968號
異  議  人  甲○○
上列受處分人因違反道路交通管理處罰條例案件，對於原處分機
關交通部公路總局新竹區監理所桃園監理站民國98年9 月21日所
為之處分（原處分案號：桃監裁罰字第裁52-DB0000000號）聲明
異議，本院裁定如下：
    主  文
異議駁回。
    理  由
一、原處分意旨略以：異議人即受處分人甲○○所有之車牌號
    碼VLM-241 號輕型機車，於民國97年12月13日下午1 時41分
    許，停放於桃園縣中壢市○○路167 號，為警以「在禁止臨
    時停車處所停車（紅線）違停」為由舉發違規，嗣經原處分
    機關依道路交通管理處罰條例第56條第1 項第1 款之規定，
    裁處罰鍰新臺幣（下同）1,200 元等語。
二、異議意旨略以：異議人雖有於97年12月13日下午1 時41分許
    ，將車牌號碼VLM-241 號輕型機車，停放於劃有紅色實線禁
    止臨時停車標線之桃園縣中壢市○○路167 號前，但異議人
    認該地點為中原大學學區，學生來來往往，單純愜意，大家
    都自然停置車輛，不料警員故意突襲執行拖吊，執行過於嚴
    苛，又警員製單舉發後，相隔數月，原處分機關竟連本加利
    裁罰1,200 元，為此聲明異議云云。
三、按駕駛人駕駛汽車，應遵守道路交通標誌、標線、號誌之指
    示，並服從交通指揮人員之指揮；又禁止臨時停車線，用以
    指示禁止臨時停車路段，本標線為紅色實線，設於路側，禁
    止時間原則為全日24小時，道路交通安全規則第90條、道路
    交通標誌標線號誌設置規則第149 條第1 項第1 款第5 目、
    第169 條分別訂有明文。再禁止臨時停車處所不得停車，在
    禁止臨時停車處所停車者，處600 元以上1, 200元以下罰鍰
    ，道路交通安全規則第112 條第1 項第1 款、道路交通管理
    處罰條例第56條第1 項第1 款分別定有明文。
四、經查：
  (一)異議人甲○○所有之前揭輕型機車，確實於上開時、地，在
    紅色實線標線路段停車，為警製單舉發違規，嗣經原處分機
    關依道路交通管理處罰條例第56條第1 項第1 款之規定，裁
    處異議人罰鍰1,200 元等節，乃異議人所不否認者，復有舉
    發違規通知單、本件裁決書各1 份附卷可稽，是異議人在禁
    止臨時停車處所停車之違規行為，至為明確。
  (二)異議人雖以前揭情詞置辯，惟查，公路主管機關、市區道路
    主管機關及警察機關本得於法令授權範圍內，基於權責對於
    道路標誌、標線、號誌之設置為具體規劃設置，以提供車輛
    駕駛人及行人有關道路路況之警告、禁制、指示等資訊，達
    到便利行旅及促進交通安全之行政目的，除有違背法令或明
    顯矛盾、錯誤，司法機關不得涉入行政權核心領域，民眾對
    於行政機關具體行政措施如有意見，自應循正當管道向行政
    機關陳情、反應，尚不得以受處分人主觀認定該項行政措施
    不合理、設計不良或執行手段不當等，作為免責事由，況異
    議人領有駕駛執照，對於設置於路側之紅色實線路段乃禁止
    臨時停車之規定，自應曉悉，然異議人竟貪圖一時便利，無
    視於此禁制標線，率然停放車輛於此路段，妨害交通秩序，
    自當予以裁罰，尚不得以行政機關之執行手段或標線設置當
    否，而主張有阻卻違規責任之正當理由。
  (三)至異議人另陳稱原處分機關不當裁處最高額罰鍰1,200 元云
    云，惟依道路交通管理處罰條例所規定之各項處罰規定，為
    求實際適用時，在個案裁量能立於統一、公平之基準為裁罰
    之處分，道路交通管理處罰條例第92條第4 項授權就罰鍰基
    準、舉發或輕微違規勸導、罰鍰繳納、向處罰機關陳述意見
    或裁決之處理程序等，授權交通部會同內政部訂定本裁罰基
    準與處理細則，依照各違規人之車種類別、是否於期限內到
    案聽候裁決或繳納罰鍰，及逾越應到案期限之時間長短等因
    素，訂立各違規之統一裁罰基準，設有違反道路交通管理事
    件統一裁罰基準與處理細則第2 條第1 項附件之違反道路交
    通管理事件統一裁罰基準表，查本件舉發違規通知單係由異
    議人親自簽收，其上載明應到案日期為「98年1 月13日前」
    ，然異議人既未於期前繳納罰鍰，亦未到案聽候裁決，並已
    逾應到案日期60日以上，原處分機關逕依道路交通管理處罰
    條例第56條第1 項第1 款、違反道路交通管理事件統一裁罰
    基準表，裁處罰鍰1,20 0元，並無違誤，併予敘明。
五、綜上所述，異議人所駕駛之上開車輛確有於前開時、地有「
    在禁止臨時停車處所停車」之違規行為。從而，原處分機關
    依道路交通管理處罰條例第56條第1 項第1 款、違反道路交
    通管理事件統一裁罰基準表之規定，裁處異議人1,200 元罰
    鍰，核無違誤，本件受處分人之異議為無理由，自應將其異
    議駁回。
據上論斷，應依道路交通案件處理辦法第19條，裁定如主文。
中    華    民    國    98    年    10    月    23    日
          臺灣桃園地方法院交通法庭法  官  江春瑩
以上正本證明與原本無異。
如不服本裁定，應於裁定送達後5 日內向本院提出抗告狀。
                                  書記官  羅婉榕
中    華    民    國    98    年    10    月    23    日


司法院資訊處製作；財團法人民間司法改革基金會備份。
